# Diego Mena

HOJA DE VIDA

Profesión: Ingeniero Electrónico, Especialista en gestión de proyectos Matrícula Profesional: CN206-133474



# Datos personales

o Nombre completo: Diego Javier Mena Amado

o Cédula de ciudadanía: C.C. 1.016.025.188 de Bogotá D.C.

o Fecha de expedición: 31/03/2008

o Profesión: Ingeniero electrónico, especialista en gestión de proyectos

o Estado civil: Unión Libre

Fecha de nacimiento: 30/03/1990
Ciudad de nacimiento: Bucaramanga

o **Edad:** 32 años

o Dirección de residencia: Cra 13 Sur # 24D - 87 / Int 1 - Apt 201

o Teléfono: 3059395154

o Correo Electrónico: ingelectronicadj@gmail.com

# Perfil profesional

Ingeniero electrónico, especialista en gestión de proyectos, con experiencia en el desarrollo de productos digitales accesibles. Al servicio de instituciones que persiguen la calidad y la innovación en sus procesos educativos. Con fortalezas orientadas al liderazgo de equipos y habilidades ejecutivas para administrar tareas por objetivos.

#### Formación académica

- Magíster en gerencia de proyectos, *Universidad Nacional Abierta y a Distancia*, Bogotá D.C., Actualmente en formación tercer semestre.
- 2021 **Especialista en gestión de proyectos**, *Universidad Nacional Abierta y a Distancia*, Bogotá D.C., Especialidad: Ejecución de proyectos orientados a Internet.
- 2018 Ingeniero Electrónico, egresado de la Universidad Distrital Francisco José de Caldas, Bogotá D.C., Especialidades: Telemática, Sistemas Embebidos, Procesamiento Digital de Señales e Imágenes.

#### Formación complementaria

- 2021 **Especialista en Accesibilidad y diseño inclusivo**, "Universidad de Illinois", Certificación profesional sobre estandares de accesibilidad web, diseño universal y pautas de accesibilidad en entornos digitales., Duración: 100 horas.
- Developer Responsive Web Design, "freeCodeCamp", Certificación profesional sobre diseño y desarrollo de interfaces adaptables a todo tipo de pantalla, Duración: 300 horas.
- 2020 **Google IT Support**, *Certificado profesional de Soporte de TI*, Google, Especialista en soporte técnico para redes informáticas, sistemas operativos, infraestructura de servicios y seguridad informática. Duración: 300 horas.
- 2019 **Frontend Developer**, "Platzi", Certificación en desarrollo de aplicaciones web, tras finaliazión de cursos de la escuela Javascript., Duración: 100 horas.

- 2018 **Sage en servidores y redes IPv6**, "Hurricane Fremont California", Certificación Internacional para manejo de servidores y redes incluyendo las soportadas por los protocolos IPV4/IPV6, Duración: 300 horas.
- 2018 **Desarrollador Full Stack en Tecnologías Híbridas**, "Federación Colombiana de la Industria de Software y Tecnologías Informáticas Relacionadas FEDESOFT", Certificación en diseño y desarrollo de aplicaciones web, Duración: 100 horas.

# Experiencia laboral

Sector tecnológico

2019 - 2022 Gestor tecnopedagógico, UNAD - Universidad Nacional Abierta y a Distancia.

Certificación laboral por 3 años y 2 meses.

Funciones: Gestionar proyectos orientados al desarrollo y administración de ambientes virtuales de aprendizaje sobre Moodle, desarrollar interfaces, auditar recursos educativos digitales, acompañar procesos de innovación con proveedores de servicios y desarrollar herramientas web para la automatización de procesos.

2021 - 2022 **Desarrollador e-learning**, *Universidad de Cundinamarca*.

Certificación laboral por 3 meses.

Funciones: Liderar el equipo de desarrollo destinado a la creación de recursos educativos digitales a la medida bajo empaquetamiento SCORM, garantizando su adecuada integración con Moodle. Cada recurso educativo es versionado y debidamente documentado sobre su repositorio de código fuente entregado.

2021 - 2022 Diseñador educativo, Fundación Escuela - Proyecto Alcaldía de Medellín.

Certificación laboral por 4 meses.

Funciones: Diseñar la estructura curricular del programa Técnico Laboral en Ciberseguridad y desarrollar documentos Syllabus asociados a las áreas técnicas del programa académico.

2020 - 2021 **Asesor de tecnología de la información**, CRC Conductores de Colombia 2 SAS.

Certificación laboral por 1 año y 10 meses.

Funciones: Contratista para la ejecución de actividades de desarrollo de sistemas informáticos, administración de datos y aprovisionamiento de software en infraestructura del centro de reconocimiento de conductores.

2018 - 2019 **Diseñador Electrónico**, Ashara Studios, Bogotá.

Certificación laboral por 1 año y 3 meses.

Funciones: Plantear solución a proyectos de tecnificación y automatización industrial orientados al Internet de la cosas. Diseñar, desarrollar e implementar software y hardware, con el propósito de monitorear o realizar alguna acción remota en específico desde cualquier parte con cobertura a internet o dentro de una zona de cobertura por radiofrecuencia.

2014 - 2017 **Programador de Aplicaciones Informáticas**, Assersum/Regional, Santander.

Certificación laboral por 4 años.

Funciones: Desarrollar programas para computadora o servidores en la nube según las especificaciones técnicas, aplicando principios, conceptos, métodos y buenas prácticas de programación, prestar asistencia y soporte a problemas de los usuarios, probar e implementar herramientas de software, mantener la funcionalidad de aplicaciones y programas informáticos, actualizándolos de acuerdo a requerimientos especificados por las organizaciones. Durante el tiempo de trabajo se recibió merito regional de la gobernación de Santander tras la creación de servicios web para la inclusión de personas con discapacidad auditiva a la educación media online.

Sector académico

2017 - 2018 Investigador, Centro de investigación y desarrollo Científico.

Certificación laboral por 1 año.

Funciones: Gestionar el desarrollo de proyectos de investigación, redactar propuestas de investigación dirigidas a fuentes de financiación, participar en reuniones programadas por la dirección de investigación e innovación, gestionar recursos para asignación presupuestal al proyecto de investigación adscrito, promover, controlar y evaluar las funciones y actividades de coinvestigadores, investigadores auxiliares y estudiantes a su cargo, presentar los informes que se requieran, gestionar las publicaciones que derive el proyecto, representar al CIDC en eventos académicos y científicos relacionados con el proyecto de investigación.

#### Independiente

# 2010 - 2021 **Profesor particular**, *Independiente*, Bogotá...

Áreas: Programación, Físicas, Matemáticas en general, Estadísticas y Diseño Electrónico. Funciones: Evaluar y valorar el estado académico actual de los estudiantes, preparar e implementar procesos de enseñanza y aprendizaje de acuerdo con la especialidad y asignación académica, elaborar y/o gestionar los materiales educativos requeridos, diseñar y evaluar pruebas de aprendizaje, diseñar y retroalimentar ejercicios y trabajos prácticos, realizar tutorías personalizadas para estudiantes de diferentes colegios y universidades para pregrado y maestría, asesorar y acompañar el desarrollo de proyectos tecnológicos para tesis de grado.

# Conocimientos de computación

#### C C++ JAVA

**Hardware Designer**, *Conocimientos en diseño electrónico e interfaces para dispositivos*, se ha trabajado con microcontroladores Atmel, Launchpad, Freescale, sistemas embebidos como PsoC 5 y miniordenadores como la Raspberry Pi.

## HTML5 CSS3 JAVASCRIPT jQuery

**Web Designer**, *Conocimientos en diseño de aplicaciones y sitios web*, manejo de librerías como flexbox, bootstrap, materialize, gestores de contenido web como Wordpress, Joomla, Ghost, Hugo, Grav y Moodle, actualmente en curva de aprendizaje del framework React para Fronted..

#### **PYTHON**

**Data Scientist**, Conocimientos en análisis y representación gráfica de grandes volúmenes de datos, se ha trabajado con librerías como ScyPy, NumPy, Bokeh, Pandas & MatPlotLib.

#### Reconocimientos

#### 2018 - Bogotá Primer Puesto

**AngelHack**, "IBM & Hurify", Enfoque del evento: Internet de las cosas e Inteligencia Artificial., Nombre del proyecto: IceB.

Reseña: Sistema que facilita la interacción social entre personas y mejora las experiencias asociadas a las compras y transacciones.

#### 2017 - B/manga Primer Puesto

Regional Santander Digital, "Universidad Pontificia Bolivariana y la Gobernación de Santander", Enfoque del evento: Python para resolver problemas a personas con discapacidad, Nombre del proyecto: Assersum - Reproductor de video incluyente con Interprete de lenguaje de señas Colombianas.

Reseña: Desarrollo de una plataforma tecnologica para el aprendizaje online incluyente (moodle, reproductor de video) para el aprendizaje y capacitación del lenguaje de señas

#### 2017 - Medellín Primer Puesto

**IA Experience**, "Escuela de ingenieros de Antioquía, MinTIC y BIOS(Centro de bioinformática y biología computacional)", Enfoque del evento: Inteligencia Artificial, Nombre del proyecto: RIU: Reacción inmediata a urgencias.

Reseña: Desarrollo de un sistema IoT con inteligencia artificial para resolver el problema de acumulación de personas y lentitud en el diagnostico del nivel de TRIAGE en salas de urgencias.

#### **Eventos**

# Reduc@te Colombia 2021

REDUC@TE para la educación mediada por tecnologías digitales.

Ciudad: Bogotá - Octubre de 2021 - Invitado como ponente.

Exposición: "Software libre de integración a la Ruta para el control de la evaluación del aprendizaje en la UNAD." Experiencias y aprendizaje de jornadas con proctoring.

#### IAW 2021

IV Seminario de Accesibilidad Web e Inclusión en la Educación Virtual.

Ciudad: Bogotá - Noviembre de 2021 - Invitado como ponente.

Exposición: "Buenas prácticas en el desarrollo web accesible." Experiencias en la implementación de las pautas de accesibilidad web en los procesos educativos inclusivos.

#### TELEDU 2020 XXVI Congreso Internacional sobre Educación Virtual.

Ciudad: Bogotá - Invitado como ponente.

Exposición: "Herramientas tecnológicas implementadas en el campus virtual de la UNAD aportando a los procesos de inclusión educativa."

#### IAW 2020 III Seminario de Accesibilidad Web e Inclusión en la Educación Virtual.

Ciudad: Bogotá - Octubre de 2020 - Invitado como ponente.

Exposición: "Un acercamiento al uso de tecnologías para auditar recursos con accesibilidad web." Ejercicios prácticos y orientaciones desde el código.

#### Campus Party Plataforma de innovación abierta.

2019 Ciudad: Bogotá - Invitado como conferencista.

Exposición: "El Internet de las cosas en áreas de innovación, desarrollo, creatividad y emprendiemiento."

# IICTA 2018 IV Congreso Internacional de investigación e innovación en ingeniería, ciencia y tecnología de alimentos.

Ciudad: Santiago de Cali - Invitado como ponente.

Exposición: "Redes inalámbricas para la Agricultura de precisión."

#### **Publicaciones**

- 2020 **High Power Led Lighting System For The Precision Agriculture**, Revista Científica: "Journal of Engineering and Applied Sciences", ARPN Asian Research Publishing Network, Revista clase B.
- ¿Cómo implementar una estrategia de originalidad en la educación virtual?, Fundación Organización Universitaria Interamericana, MEIN 2020, Artículo de Libro...
- Sistema IoT para el monitoreo y control de fuentes de luz artificial aplicado a la agricultura de precisión, Revista Científica: "Actualidad y Divulgación Científica", Universidad de Ciencias Aplicadas y Ambientales UDCA, Revista clase B.
- 2016 **Software Libre para generar documentos científicos interactivos con matemática computacional**, "Jupiter Python 3.5", Universidad Distrital Francisco José de Caldas, *Publicada en la revista virtual GLUD Magazine*.

#### Cursos de corta duración

- 2022 **Scrum Fundamentals**, "SkillFront", Certificado profesional en el marco de trabajo SCRUM, sus artefactos, roles y eventos, Duración: 14 horas.
- 2022 **Moodle Developer**, "Moodle", Este certificado de finalización es otorgado por haber completado con éxito el programa Moodle Academy, Moodle Developer Basics, Duración: 14 horas.
- 2022 **Accesibilidad web: casos de estudio**, "*Platzi*", Curso destinado al aprendizaje sobre los estándares de accesibilidad web y su importancia., Duración: 14 horas.
- 2022 **Moodle 4 for Admins**, "*Moodle*", Un curso breve para administradores que desean conocer las nuevas funciones de Moodle 4.0 , Duración: 16 horas.
- 2022 Access and Security Essentials, "Moodle", Curso destinado al aprendizaje sobre los aspectos de seguridad y control de acceso de un plugin para Moodle. Este curso también cubre amenazas de seguridad comunes que los desarrolladores deben conocer, Duración: 16 horas.
- 2021 Accesibilidad para la apropiación de contenidos TIC, Curso presencial, MinTIC.
- Gestión de proyectos PMBOK, "Platzi", Fundamentos del Project Management Institute (PMI) para obtener orientarse a certificación Project Management Certificate (PMP), Duración: 40 horas.
- 2021 **Javascript Avanzado**, "LinkedIn Learning", Buenas prácticas de desarrollo web usando ES5 y ES6, el así como manejo de procesos confluyentes y estructuras de datos complejas, Duración: 40 horas.

- 2021 **Manipulación del DOM**, "Platzi", Exploración de APIs y manipulación de eventos sobre el DOM para el desarrollo de páginas web interactivas, Duración: 40 horas.
- 2021 **Postman**, "*Platzi*", Exploración de APIs mendiante endpoints desde colecciones en Postman, Duración: 40 horas.
- Análisis de Datos para la Gestión de Proyectos, "Platzi", Herramientas para el análisis de datos y diagnóstico de proyectos bajo los estándares del Project Managment Institute (PMI), Duración: 40 horas.
- 2021 **Debugging con Chrome DevTools**, "*Platzi*", Resolución de problemas frente al desarrollo de software mediante herramientas Devtools, Duración: 40 horas.
- 2021 **Curso profesional de Git y Github**, "*Platzi*", Gestión de control de versiones en proyectos digitales con Git, Duración: 40 horas.
- 2021 **Optimización Web**, "*Platzi*", Técnicas, estrategias y buenas prácticas para la optimización del performance en sitios web, Duración: 40 horas.
- 2021 **Gestión de PDF con Adobe Sign**, "Green Know", Gestionar profesionalmente los documentos en formato PDF, realizar documentos de alto impacto en el formato mas usado en el mundo y estandarizar la producción de las compañías en términos de publicación de documentos. , Duración: 16 horas.
- 2020 HTML Fundamentals course, Curso Virtual, SoloLearn, Inc.
- 2020 CSS Fundamentals course, Curso Virtual, SoloLearn, Inc.
- 2020 **Moodle 3.x**, Curso Virtual, Study Section.
- 2020 **JavaScript Tutorial course**, Curso Virtual, SoloLearn, Inc.
- 2020 **jQuery Tutorial course**, Curso Virtual, SoloLearn, Inc.
- 2020 **El desafío de innovar en la educación superior**, *Curso Virtual*, *Universidad de Chile*, *Coursera*.
- 2020 Claves para la innovación en la docencia universitaria, Curso Virtual, Universitat de Barcelona, Coursera.

#### Referencias

#### Personales Hector Andres Hernandez

PhD. Ingeniero Industrial

Docente de la Universidad Nacional Abierta y a Distancia.

Correo Electrónico: andreshernandez19@gmail.com

Celular: 3162546067 (Whatsapp)

#### Personales Elvis Eduardo Gaona García

PhD. Ingeniero Electrónico

Líder de investigación del grupo de telecomunicaciones de la Universidad Distrital.

Correo Electrónico: elvisgaona@gmail.com

Celular: 3003459899 (Whatsapp)

### Laborales Maria Luisa Barreto Sandoval

Ingeniera de sistemas.

Líder de la vicerrectoría de medios y mediaciones tecnopedagógicas de la UNAD.

Correo Electrónico: maria.barreto@unad.edu.co

Celular: 3002648984 (Whatsapp)